臺灣臺北地方法院民事判決
111年度訴字第4893號
原      告    第一商業銀行股份有限公司

法定代理人    邱月琴  
訴訟代理人    黃琦英  
被      告    兆富美國際有限公司

兼法定代理人  李自偉  
上列當事人間請求清償借款事件，本院於民國111年11月24日言
詞辯論終結，判決如下：
    主  文
被告應連帶給付原告新台幣1,633,208元，及如附表二所示之利
息、違約金。
訴訟費用由被告連帶負擔。
    事實及理由
壹、程序部分：
一、按訴狀送達後，原告不得將原訴變更或追加他訴，但擴張或
    減縮應受判決事項之聲明者，不在此限，民事訴訟法第255
    條第1項第3款定有明文。經查，原告原聲明請求：㈠被告應
    連帶給付原告新台幣（下同）1,638,156元，及如附表一所
    示之利息、違約金，嗣變更聲明為：被告應連帶給付原告1,
    633,208元，及如附表二所示之利息、違約金（見卷第81頁
    、第87頁）。核原告所為上開聲明之變更，為減縮應受判決
    事項之聲明，揆諸上開規定，應予准許。
二、被告兆富美國際有限公司（下稱兆富美公司）、李自偉經合
    法通知，均未於言詞辯論期日到場，核無民事訴訟法第386
    條所列各款情形，爰依原告之聲請，由其一造辯論而為判決
    。
貳、實體部分：　　
一、原告主張：被告兆富美公司前邀同被告李自偉為連帶保證人
    ，於民國109年9月26日簽訂保證書，約定以本金300萬元為
    限額，連帶保證兆富美公司對原告所負之一切債務，兆富美
    公司並與原告簽訂約定書，陸續以借據向原告借款共200萬
    元，各筆借款約定詳如附表一所示，並均約定如未依約繳息
    或到期不履行時，除依約定利率計付遲延利息外，逾期在6
    個月以內者，按上開利率10%，逾期超過6個月之部分，按上
    開利率20%加付違約金，如任何一宗債務不依約清償本金，
    或未依約付息經以合理期間催告後，即喪失期限利益，其債
    務視為全部到期。詎兆富美公司嗣未依約清償，依約其上開
    所有債務均喪失期限利益，視為全部到期，然尚欠如附表二
    所示本金及利息、違約金。又被告李自偉為連帶保證人，自
    應負連帶清償責任。為此，爰依消費借貸及連帶保證契約之
    法律關係提起本訴等語。並聲明：被告應連帶給付原告1,63
    3,208元，及如附表二所示之利息、違約金。
二、原告主張之事實，業據其提出保證書、約定書、借據6份、
    放款客戶授信明細查詢單2份、放款（單筆授信）攤還及收
    息記錄查詢單6份、貸款逾期未繳通知函2份、存證信函為證
    ，核屬相符。又被告均已於相當時期受合法之通知，而於言
    詞辯論期日不到場，復未提出書狀作何聲明或陳述，以供本
    院斟酌，依民事訴訟法第280條第3項之規定，應視同自認，
    堪認原告之主張為真實。
三、從而，原告依消費借貸及連帶保證契約之法律關係請求被告
    連帶給付如主文第1項所示之金額，為有理由，應予准許。
四、訴訟費用負擔之依據：民事訴訟法第78條、第85條第2項。
中　　華　　民　　國　　111 　年　　11　　月　　30　　日
                  民事第七庭    法　官　林欣苑

附表一
編號 原貸款金額 （新台幣） 積欠金額 （新台幣） 借款期間 利息約定 請求金額 （新台幣） 利   息 違  約  金 1 50萬元 319,910元 109年9月28日至114年9月28日 109年9月28日至110年6月30日，依央行專案融通利率加0.9%計算；自110年6月30日至114年9月28日，依原告1年期定期儲蓄存款機動利率加1.16%計算 320,709元 自111年7月29日起至清償日止，按週年利率2.375%計算 自111年8月29日起至112年2月28日止，按左開利率10%；自112年3月1日起至清償日止，按左開利率20%計算 2 475,000元 336,198元 110年1月14日至115年1月14日 依中華郵政公司2年期定期儲金機動利率加0.575%機動計算 337,064元 自111年7月15日起至清償日止，按週年利率1.795%計算 自111年8月15日起至112年2月28日止，按左開利率10%；自112年3月1日起至清償日止，按左開利率20%計算 3 25,000元 17,694元 110年1月14日至115年1月14日 依中華郵政公司2年期定期儲金機動利率加0.575%機動計算 17,739元 自111年7月15日起至清償日止，按週年利率1.795%計算 自111年8月15日起至112年2月28日止，按左開利率10%；自112年3月1日起至清償日止，按左開利率20%計算 4 50萬元 459,406元 111年2月7日至116年2月7日 111年2月7日至111年6月30日，依央行專案融通利率加0.9%計算；自111年6月30日至116年2月7日，依原告1年期定期儲蓄存款機動利率加1.16%計算 461,182元 自111年7月8日起至清償日止，按週年利率2.375%計算 自111年8月8日起至112年2月28日止，按左開利率10%；自112年3月1日起至清償日止，按左開利率20%計算 5 475,000元 475,000元 110年7月7日至115年7月7日 依中華郵政公司2年期定期儲金機動利率加0.575%機動計算 476,389元 自111年7月8日起至清償日止，按週年利率1.795%計算 自111年8月8日起至112年2月28日止，按左開利率10%；自112年3月1日起至清償日止，按左開利率20%計算 6 25,000元 25,000元 110年7月7日至115年7月7日 依中華郵政公司2年期定期儲金機動利率加0.575%機動計算 25,073元 自111年7月8日起至清償日止，按週年利率1.795%計算 自111年8月8日起至112年2月28日止，按左開利率10%；自112年3月1日起至清償日止，按左開利率20%計算 總計 200萬元       

附表二
編號 請求金額 （新台幣） 利   息       違  約  金 1 319,910元 自111年7月29日起至清償日止，按週年利率2.375%計算 自111年8月29日起至112年2月28日止，按左開利率10%；自112年3月1日起至清償日止，按左開利率20%計算 2 336,198元 自111年7月15日起至清償日止，按週年利率1.795%計算 自111年8月15日起至112年2月28日止，按左開利率10%；自112年3月1日起至清償日止，按左開利率20%計算 3 17,694元 自111年7月15日起至清償日止，按週年利率1.795%計算 自111年8月15日起至112年2月28日止，按左開利率10%；自112年3月1日起至清償日止，按左開利率20%計算 4 459,406元 自111年7月8日起至清償日止，按週年利率2.375%計算 自111年8月8日起至112年2月28日止，按左開利率10%；自112年3月1日起至清償日止，按左開利率20%計算 5 475,000元 自111年7月8日起至清償日止，按週年利率1.795%計算 自111年8月8日起至112年2月28日止，按左開利率10%；自112年3月1日起至清償日止，按左開利率20%計算 6 25,000元 自111年7月8日起至清償日止，按週年利率1.795%計算 自111年8月8日起至112年2月28日止，按左開利率10%；自112年3月1日起至清償日止，按左開利率20%計算 總計 1,633,208元   

以上正本係照原本作成。
如對本判決上訴，須於判決送達後20日內向本院提出上訴狀。如
委任律師提起上訴者，應一併繳納上訴審裁判費。
中　　華　　民　　國　　111 　年　　11　　月　　30　　日
                                書記官  范煥堂